【裁判字號】    97,交聲,1455
【裁判日期】    970815
【裁判案由】    交管條例聲異
【裁判全文】
臺灣板橋地方法院交通事件裁定        97年度交聲字第1455號
原處分機關  臺北市交通事件裁決所
異  議  人
即受處分人  甲○○
上列受處分人因違反道路交通管理處罰條例案件，對於臺北市交
通事件裁決所於民國97年6 月5 日所為之裁決處分（原處分案號
：北市裁二字第裁22-U00000000號），聲明異議，本院裁定如下
：
    主  文
異議駁回。
    理  由
一、異議意旨略以：異議人即受處分人甲○○於民國（下同）97
    年3 月15日上午9 時20分許，駕駛車號MWQ-668 號重型機車
    ，行經新竹市科學園區○區○路與研發二路路口時，因有「
    園區二路左轉研發二路闖紅燈」違規行為，為警攔停當場掣
    單舉發。惟伊當時被員警攔下時，員警並未當場告知伊如何
    違規，又請伊將證件取出，開單後才說伊闖紅燈，伊認為員
    警可能有誤判的情況，為此不服，爰依法聲明異議，請求撤
    銷原處分云云。
二、按汽車駕駛人，行經有燈光號誌管制之交岔路口闖紅燈者，
    處新臺幣（下同）1,800 元以上5,400 元以下罰鍰，道路交
    通管理處罰條例第53條定有明文，並依同條例第63條第1 項
    第3 款規定，汽車駕駛人記違規點數3 點。
三、經查：本件異議人甲○○於97年3 月15日上午9 時20分許，
    駕駛車號MWQ-668 號重型機車，行經有燈光號誌管制之新竹
    市科學園區○區○路與研發二路路口時闖紅燈違規，經警攔
    停當場掣單舉發之違規事實，業據證人即舉發本件違規之內
    政部警政署保安警察第二總隊第三大隊第一中隊竹村分隊員
    警蔡文山於本院調查時到庭證述綦詳，並有內政部警政署保
    安警察第二總隊保二警交字第U00000000 號舉發通知單通知
    聯影本、內政部警政署保安警察第二總隊第三大隊第一中隊
    97年4 月23日保二(3)(1)警字第09700001323 號函各1 紙在卷
    可稽。雖異議人否認有何闖紅燈違規之行為，並以前揭情詞
    置辯，然查，本件證人即舉發員警蔡文山到庭結證稱：「（
    問：說明舉發經過？）本人於97年3 月15日上午9 時20分在
    新竹科學園區○○○路巡邏發現一輛重機車由園區二路左轉
    研發二路時，闖紅燈，所以開單告發。」、「（問：對於異
    議人剛剛所述有何意見？）距離應該不到一百公尺，他說攔
    停我當場沒有告知他，這點有不正確，因為我們攔停一定要
    告知事由，我當時就告訴他闖紅燈，他還質問我有無拍照攝
    影，因為我看到他過來時紅綠燈有三個時相，我還告知他號
    誌變換的順序，也告知闖紅燈的情形，我認為我沒有誤判。
    」、「（問：對於異議人異議狀所附簡圖、照片影本有何意
    見？〔提示並告以要旨〕）距離不到一百公尺，因為從我的
    方向可以判斷號誌變換的情形，紅燈變綠燈都有辦法可以判
    斷。」、「（問：與異議人之前認識？）不認識。」、「（
    問：與異議人之前有無仇怨？）沒有。」等語明確（詳見本
    院97年8 月4 日訊問筆錄），並有證人庭呈之內政部警政署
    保安警察第三大隊第一中隊違反道路交通管理事件申訴案員
    警答辯書1 件及該路口時相號誌燈號情形照片6 幀附卷供參
    。又參酌卷附之員警答辯書及照片可知，該路口號誌為三時
    相號誌，若以研發二路為第一時相（直行），園區二路往高
    速公路方向則為第二時相（左），園區○路○○○路方向則
    為第三時相（右），該路口號誌依時相順序變換，而異議人
    駕車於第一時相變為紅燈第二時相變為綠燈之際旋即左轉闖
    紅燈進入研發二路，當時第三時相（右）依然為紅燈；員警
    於距路口約50-60 公尺處即攔停異議人；於攔停時即告知其
    闖紅燈之違規行為並請其出示駕、行照備查，當時異議人表
    示不確定是否闖紅燈且立即質疑員警是否有拍照或錄影，員
    警亦當場向駕駛人詳細說明目擊異議人駕車違規情形之經過
    等情。是觀諸證人所言，就燈號情形、執勤所處位置、異議
    人行駛路徑及闖紅燈過程等情節詳述具體明確，並有該路口
    時相號誌燈號情形之照片可佐，依證人係正執行交通稽查勤
    務，則對異議人行駛路徑，基於其對交通違規取締受有專門
    訓練，對路上用路權人之動態路線當更有所注意，應能明確
    掌握，異議人之行駛路徑既依其所述係從園區二路左轉研發
    二路方向（即員警答辯書上所稱之第三時相）行駛，異議人
    就此亦不否認，復衡之證人即本件舉發員警證述與異議人間
    並無何身分利害業務關係，當無嫌隙，衡情應無甘冒偽證罪
    刑責風險而設詞構陷異議人之理，從而，既查無任何證據足
    資證明執勤員警有何捏造事實違法取締之不法情事，並參酌
    警員執行公務時，本身即受有行政懲處責任之監督，且其到
    庭具結作證，更係以刑事責任擔保其證言之真實性，其之證
    言又與常情無悖，是其證述應非子虛，自足採信，從而異議
    人該行向應堪認定。又異議人並未提出任何證據證明該路口
    之燈光號誌確有異常之情形，僅於事後空言否認上開違規行
    為，所辯尚無足採。
四、綜上所述，異議人甲○○於前揭時、地，闖紅燈之事實既可
    認定，則原處分機關據以援引前揭規定，並參酌違反道路交
    通管理事件統一裁罰基準表之規定，裁處異議人罰鍰1,800
    元，並記違規點數3 點，於法並無何違誤或不當之處。本件
    異議為無理由，應予駁回。
據上論斷，應依道路交通案件處理辦法第19條，裁定如主文。
中    華    民    國    97    年    8     月    15    日
                  交通法庭    法  官  潘  長  生
以上正本證明與原本無異。
如不服本裁定應於送達後5日內向本院提出抗告狀。
                              書記官  彭  麗  紅
中    華    民    國    97    年    8     月    15    日


司法院資訊處製作；財團法人民間司法改革基金會備份。
